臺灣屏東地方法院刑事判決　　　　　　　　　　　　九十一年度易字第一三二號
　　公　訴　人　臺灣屏東地方法院檢察署檢察官
　　被　　　告　甲○○
右列被告因違反動產擔保交易法案件，經檢察官提起公訴（九十一年度偵字第四九三
四號），本院判決如左：
    主  文
甲○○動產擔保交易之債務人，意圖不法之利益，將標的物出質，致生損害於債權人
，處拘役肆拾日，如易科罰金，以參佰元折算壹日。
    事  實
一、甲○○於民國九十年八月十五日以動產擔保交易附條件買賣之方式，向寶島商業
    銀行股份有限公司（下稱寶島銀行）借款新台幣（下同）七十五萬二千六百四十
    元，並以車號三Ｓ─九七０九號自小客車為標的，設定動產抵押予寶島銀行，為
    動產擔保交易之債務人。雙方約定貸款清償期間自九十年九月二十日起至九十四
    年八月二十日止，分為四十八期清償，每月一期，每期一萬五千六百八十元，約
    定標的物停放地點為甲○○當時之住所屏東縣霧台鄉好茶村展望巷二七之二號，
    在貸款未清償之前，不得擅自出質，詎甲○○僅交付八期價金，自九十一年五月
    二十日第九期起即拒不清償，意圖為自己不法之利益，於九十一年六月一日將該
    車以十三萬元之價格，典當至台南縣仁德鄉○○路六六五號聯德當舖，使寶島銀
    行（現已更名為日盛國際商業銀行股份有限公司）追索無著，致生損害於寶島銀
    行。
二、案經寶島銀行訴請臺灣屏東地方法院檢察署檢察官偵查起訴。
    理  由
一、被告甲○○固坦承有於上述時地以附條件買賣之方式，向告訴人寶島銀行借款並
    設定動產抵押，僅付款八期即未再繳納，且將該車以十三萬元典當予聯德當舖之
    事實，惟矢口否認有何違反動產擔保交易法之犯行，辯稱：「我不知道不能這樣
    做，我想說是自己的車沒關係」等語。經查，被告僅清償八期即拒不付款，將該
    車以十三萬元出質至台南縣仁德鄉○○路六六五號之聯德當舖，至告訴人寶島銀
    行追索無著，後來由告訴人以十三萬四千三百七十五元贖回，並以四十二萬元拍
    賣之事實，已據告訴人之代理人乙○○於偵訊時指訴明確，核與被告於本院審理
    時供述相符，並有車輛動產抵押契約書、動產擔保交易動產抵押設定登記書、汽
    車新領牌照登記書、存證信函、分期票據明細表、股份有限公司變更登記表、當
    票存根等各一份附卷可查。又被告對本件動產抵押契約書係屬真實並無意見，足
    徵該契約書確為被告所簽署，而該契約書第十條已約定被告不得將抵押物出質，
    故被告於簽署契約時，即已知悉該車不得未經寶島銀行同意而為出質，是被告上
    開所辯，係事後避重就輕、卸責之詞，不足採信，本件事證明確，被告犯行應可
    認定。
二、核被告所為，係犯動產擔保交易法第三十八條之罪。爰審酌被告犯罪之動機、目
    的、手段、犯後態度、犯罪所生損害非巨、該車已由寶島銀行以四十二萬元拍賣
    清償部分借款，目前尚積欠寶島銀行約三十萬元等一切情狀，量處如主文所示之
    刑，並諭知易科罰金之折算標準。
據上論斷，應依刑事訴訟法第二百九十九條第一項前段，動產擔保交易法第三十八條
，刑法第十一條、第四十一條第一項前段，罰金罰鍰提高標準條例第一條前段、第二
條，判決如主文。
本案經檢察官黃莉琄到庭執行職務。
中      華      民      國      九十一    年    十二    月    三十一    日
                                      臺灣屏東地方法院刑事第二庭
                                          審判長法  官黃國永
                                                法  官林昌義
                                                法  官翁世容
右正本證明與原本無異。
如不服本判決應於收受本判決後送達後十日內向本院提出上訴書狀，其未敘述上訴理
由者，並得於提起上訴後十日內向本院補提理由書狀（均須按他造當事人之人數附繕
本 ）「切勿逕送上級法院」
                                          書記官   王秋淑
中      華      民      國      九十一    年    十二    月    三十一    日
附錄
動產擔保交易法第三十八條
動產擔保交易之債務人，意圖不法之利益，將標的物遷移、出賣、出質、移轉、抵押
或為其他處分，致生損害於債權人者，處三年以下有期徒刑、拘役或科或併科六千元
以下之罰金。
